【裁判字號】    97,訴,668
【裁判日期】    970624
【裁判案由】    毒品危害防制條例
【裁判全文】
臺灣基隆地方法院刑事判決               97年度訴字第668號
公  訴  人  臺灣基隆地方法院檢察署檢察官
被      告  乙○○
上列被告因毒品危害防制條例案件，經檢察官提起公訴（97年度
毒偵字第1019號），被告於準備程序進行中，就被訴事實為有罪
之陳述，經本院合議庭裁定由受命法官獨任進行簡式審判程序，
判決如下：
    主  文
乙○○施用第一級毒品，累犯，處有期徒刑柒月。扣案之第一級
毒品海洛因壹包（驗餘淨重零點零伍零公克）併同無法析離之
包裝袋壹只沒收銷燬之。
    事  實
一、乙○○有下列前案紀錄（構成累犯），及施用毒品執行觀察
    、勒戒之紀錄：
  (一)前因施用毒品案件，先後2 次經送觀察、勒戒後，均認無繼
    續施用毒品之傾向，先後於民國89年2 月19日及93年3 月19
    日釋放出所，並由臺灣基隆地方法院檢察署檢察官分別以89
    年度毒偵字第377 號、92年度毒偵字第943 號及第1199號為
    不起訴處分確定。
  (二)復因施用毒品案件，經臺灣基隆地方法院檢察署檢察官提起
    公訴，本院於94年3 月28日，以93年度訴字第884 號判處有
    期徒刑7 月確定，並於94年9 月17日縮刑期滿執行完畢（構
    成累犯）。
  (三)另乙○○於95年間亦因毒品危害防制條例案件，經本院判處
    有期徒刑7 月確定；以及於同年間再因竊盜及毒品危害防制
    條例案件、經本院分別判處有期徒刑3 月及8 月，並定應執
    行有期徒刑10月確定，嗣經減刑為有期徒刑5 月，並與前開
    有期徒刑7 月之判決接續執行，甫於96年9 月24日縮刑期滿
    ，全部執行完畢（構成累犯）。
二、詎乙○○猶不知悔改，復基於施用第一級毒品海洛因之犯意
    ，於前開觀察、勒戒執行完畢5 年內之97年3 月13日約中午
    12時許，在基隆市○○街某處工地，以將第一級毒品海洛因
    摻入香菸，再點燃吸食之方式，施用第一級毒品海洛因1 次
    ，非法施用第一級毒品海洛因1 次。嗣警方於同日下午5 時
    30分許，在基隆市○○區○○街40號前，見乙○○形跡可疑
    而上前盤查，當場查獲乙○○非法持有第一級毒品海洛因1
    小包（驗餘淨重0.0530公克），警方遂以現行犯逮捕乙○○
    後並攜回採尿液送驗，結果呈嗎啡陽性反應，因而查悉上情
    。
三、案經基隆市警察局第二分局報告臺灣基隆地方法院檢察署檢
    察官偵查起訴。
    理  由
一、本件被告所犯者非為死刑、無期徒刑、最輕本刑為3 年以上
    有期徒刑之罪或高等法院管轄第一審案件，其於準備程序進
    行中，先就被訴事實為有罪之陳述，經告知其簡式審判程序
    之旨，並聽取公訴人之意見後，本院依刑事訴訟法第273 條
    之1 第1 項之規定，裁定由受命法官獨任進行簡式審判程序
    ，合先敘明。
二、上開施用第一級毒品海洛因之事實，業經被告於本院準備程
    序、審理中自白不諱。而被告於97年3 月13日為警所採集之
    尿液，經送以酵素免疫分析法（EIA）、 氣相層析質譜儀（
    GC/MS）檢 驗結果，確呈施用第一級毒品海洛因後之鴉片類
    、嗎啡、可待因陽性反應（尿液中嗎啡成分達13770ng/ml）
    乙節，有基隆市警察局第二分局偵辦毒品案件尿液檢體對照
    表及臺灣尖端先進生技醫藥股份有限公司濫用藥物尿液檢驗
    報告各1 份附卷可稽，又扣案之第一級毒品海洛因1 小包，
    經警依毒品檢驗包試劑初步檢驗結果，呈嗎啡、海洛因反應
    ），再送交通部民用航空醫務中心鑑驗結果，確含第一級毒
    品海洛因成分，淨重0.0530克，有基隆市警察局第二分局警
    備隊所查獲涉嫌毒品危害防制條例毒品初步鑑驗報告單、交
    通部民用航空醫務中心97年4 月1 日航藥鑑字第0971828 號
    毒品鑑定各1 份在卷可佐，足證被告自白與事實相符，堪以
    採信。又其前於92年間因施用毒品案件，經觀察、勒戒後，
    認無繼續施用毒品之傾向而93年3 月19日釋放執行完畢，並
    經臺灣基隆地方法院檢察署檢察官以92年度毒偵字第943 號
    及92年度毒偵字第1199號為不起訴處分在案等情，亦有全國
    施用毒品案件紀錄表、臺灣高等法院被告前案紀錄表各1 份
    附卷足佐。綜上所陳，被告於前次觀察、勒戒執行完畢，5
    年內再犯本案施用第一級毒品海洛因，罪證明確，犯行洵堪
    認定，自應依法論科。
三、論罪科刑部分：
  (一)按海洛因屬於毒品危害防制條例第2 條第2 項第1 款所列之
    第一級毒品。是核被告所為，係犯毒品危害防制條例第10條
    第1 項之施用第一級毒品罪。被告持有第一級毒品海洛因，
    意在供己施用，其持有海洛因之低度行為應為施用之高度行
    為吸收，不另論罪。
  (二)又被告有事實欄一、(二)、(三)所載之前案紀錄暨科刑執行情形
    ，有臺灣高等法院被告前案紀錄表在卷可稽，其於受有期徒
    刑之執行完畢後，5 年內故意再犯有期徒刑以上之本罪，為
    累犯，應依刑法第47條第1 項之規定加重其刑。
  (三)爰審酌被告經前次強制戒治處分後仍不思戒除毒癮，再犯本
    件施用第一級毒品犯行，顯見其已無法根除施用毒品行為，
    而有予以隔離幫助其戒除之必要，且施用毒品對於社會治安
    構成潛在威脅，惟斟酌其犯罪後終能坦承犯行態度良好等及
    其他一切情狀，量處如主文所示之刑。
四、沒收部分：
  (一)扣案之第一級毒品海洛因1 包（驗餘淨重0.0530公克）併同
    無法析離之包裝袋1 只，應整體視為查獲之毒品，依毒品危
    害防制條例第18條第1 項前段之規定，宣告沒收銷燬之（蓋
    無論以何種方式包裝袋與其內裝之毒品，包裝袋內均會有極
    微量毒品殘留，故上述包裝袋1 只應整體視為查獲毒品，一
    併依前揭規定宣告沒收銷燬之，參見最高法院95年度臺上字
    第37 39 號、第7354號判決）。
據上論斷，應依刑事訴訟法第第273 條之1 第1 項、第299 條第
1 項前段，毒品危害防制條例第10條第1 項、第18條第1 項前段
，第23條第2 項，刑法第11條、第47條第1 項，判決如主文。
本案經檢察官甲○○到庭執行職務。
中    華    民    國    97    年    6     月    24    日
                  刑事第三庭法    官  黃永定
以上正本證明與原本無異。
如不服本判決應於收受本判決後10日內向本院提出上訴書狀，其
未敘述上訴理由者，並得於提起上訴後10日內向本院補提理由書
狀（均須按他造當事人之人數附繕本）「切勿逕送上級法院」。
中    華    民    國    97    年    6     月    24    日
                            書 記 官  劉珍珍
附錄論罪科刑依據之法條：
毒品危害防制條例第10條
I施用第一級毒品者，處 6 月以上 5 年以下有期徒刑。
II施用第二級毒品者，處 3 年以下有期徒刑。


司法院資訊處製作；財團法人民間司法改革基金會備份。
